【裁判字號】    98,易,506
【裁判日期】    981019
【裁判案由】    家庭暴力防治法等
【裁判全文】
臺灣雲林地方法院刑事判決               98年度易字第506號
公  訴  人  臺灣雲林地方法院檢察署檢察官
被      告  乙○○
上列被告因違反家庭暴力防治法等案件，經檢察官提起公訴（98
年度偵字第4071號），被告於準備程序就被訴事實為有罪之陳述
，本院進行簡式審判程序，判決如下：
    主    文
乙○○犯違反保護令罪，處拘役伍拾日，如易科罰金，以新臺幣
壹仟元折算壹日，緩刑貳年，緩刑期內付保護管束。
    犯罪事實
一、乙○○係甲○○之夫（於民國75年1月1日結婚，婚姻關係持
    續迄今），二人間具有家庭暴力防治法第3 條第1 款所定之
    家庭成員關係。且甲○○曾向臺灣嘉義地方法院聲請核發民
    事通常保護令，經該院於98年6 月22日依家庭暴力防治法第
    14條，核發98年度家護字第299 號民事通常保護令，裁定乙
    ○○不得對甲○○實施身體或精神上不法侵害之行為，並不
    得對甲○○為騷擾、接觸、跟蹤之聯絡行為，有效期間為1
    年。詎乙○○知悉上揭保護令內容後，竟基於違反保護令之
    犯意，於98年7 月22日凌晨1 時30分許，在渠等二人位於雲
    林縣斗南鎮○○街79號之住處，因細故而與甲○○發生口角
    爭執，遂持鋁棒戳打甲○○及其女朱紋秀，致甲○○因此受
    有左手第4 指挫傷、左後上背（肩胛骨處）挫傷等傷害（傷
    害部分，業據撤回告訴）；朱紋秀因此受有左下腹挫傷（瘀
    腫）、右前臂挫傷、右上臂（肩胛骨處）挫傷等傷害 (傷害
    朱紋秀部分，未據告訴)， 而違反前開保護令。嗣經甲○○
    於98年7 月22日凌晨1 時50分許報警處理，始悉上情。
二、案經甲○○訴由雲林縣警察局斗南分局報告臺灣雲林地方法
    院檢察署檢察官偵查起訴。
    理    由
一、被告乙○○於準備程序中，先就上開犯罪事實為有罪之陳述
    ，且所犯係死刑、無期徒刑、最輕本刑為3年以上有期徒刑
    以外之罪，經本院告知簡式審判程序之旨，並聽取檢察官及
    被告之意見後，本院合議庭依刑事訴訟法第273 條之1 第1
    項之規定，裁定由法官1 人獨任進行簡式審判程序，合先敘
    明。
二、上開犯罪事實，業據被告乙○○於本院審理時坦承不諱，核
    與證人即告訴人甲○○、證人即現場目擊者朱紋秀於警詢證
    述被告違反保護令之情節相符，復有臺灣嘉義地方法院98年
    度家護字第299 號民事通常保護令、劉泰成聯合診所驗傷診
    斷書、被告全戶戶籍資料各1 份在卷可稽（見本院98年度偵
    字第4071號卷第18頁正面至第22頁正面），足認被告任意性
    自白與事實相符。本件事證明確，被告犯行堪以認定。
三、查被告於上開犯罪時係告訴人之夫，二人間具有家庭暴力防
    治法第3 條第1 款所定之家庭成員關係，竟故意違反前揭通
    常保護令所諭知之內容，對告訴人施以身體不法侵害之行為
    ，核其所為，係犯家庭暴力防治法第61條第1 款之違反法院
    禁止對聲請人（即告訴人）實施家庭暴力之民事通常保護令
    罪。爰審酌告訴人乃被告之配偶，雙方基於情感與信任而共
    組家庭，被告自不得僅因發生口角衝突即恣意毆打告訴人成
    傷，嚴重侵害彼等維繫已久之夫妻情誼；另參以告訴人於本
    院開庭時已表明願原諒被告之意，並已撤回告訴（見本院98
    年度易字第506 號卷第15頁正面、第21頁正面）、被告於本
    院審理時坦承犯行、犯罪動機、告訴人所受傷害程度之輕重
    、被告具有國小畢業學歷之智識程度等一切情狀，量處如主
    文所示之刑，併諭知易科罰金之折算標準，以示懲儆。末查
    ，被告前未曾受有期徒刑以上刑之宣告，有臺灣高等法院被
    告前案紀錄表1 份在卷可參，其因一時衝動而觸犯法令，犯
    後已坦承犯行，深具悔意，且已取得告訴人之諒解，告訴人
    於本院審理時亦表示希望能判輕一點，被告要做生意，尚有
    3 個小孩要養等語（見本院98年度易字第506 號卷第15頁正
    面、第19頁背面），本院認其經此教訓後，應能知所警惕而
    無再犯之虞，且倘因此宣付執行所宣告之刑，對於促進告訴
    人與被告間家庭和諧關係毫無俾益，且與告訴人亟欲維持家
    庭圓滿之心意相違，此非告訴人所樂見，本院認所宣告之刑
    以暫不執行為適當，爰依刑法第74條第1 項第1 款之規定，
    宣告緩刑2 年，同時併依家庭暴力防治法第38條第1 項之規
    定，諭知緩刑期內付保護管束，以啟自新。末按刑法第74條
    修正條文已於98年5 月19日經立法院三讀通過，於98年6 月
    10日經總統公布，且依刑法施行法第10條之2 之規定，該修
    正條文自98年9 月1 日施行。惟參諸最高法院95年度第8 次
    刑事庭會議決議關於緩刑規定歷經修正如何適用法律之同一
    法理，本案應逕予適用修正後即現行刑法第74條之規定，而
    毋庸再為新舊法之比較，附此敘明。
四、公訴意旨另以被告前開持鋁棒戳打告訴人之行為，尚涉有刑
    法第277 條第1 項之普通傷害罪嫌。按告訴乃論之罪，告訴
    人於第一審辯論終結前得撤回其告訴，又告訴經撤回者，應
    諭知不受理之判決，刑事訴訟法第238 條第1 項、第303 條
    第3 款分別定有明文。查被告經檢察官依刑法第277 條第1
    項普通傷害罪起訴之部分，依刑法第287 條前段之規定，須
    告訴乃論。茲據告訴人於98年10月5 日本院行準備程序時當
    庭具狀撤回告訴，有刑事撤回狀1 份（本院98年度易字第50
    6 號卷第21頁正面）附卷足稽。揆諸首開說明，原應為不受
    理之諭知，惟公訴意旨認此部分犯行與前開論罪部分，有想
    像競合犯之裁判上一罪關係，爰不另為不受理之諭知。
據上論斷，應依刑事訴訟法第273條之1第1項、第299條第1項前
段，家庭暴力防治法第61條第1 款、第38條第1 項，刑法第11條
前段、第41條第1 項前段、第74條第1項第1款，判決如主文。
本案經檢察官魏偕峰到庭執行職務。
中    華    民    國    98    年    10    月    19    日
                  刑事第六庭    法  官  陳佩怡
以上正本證明與原本無異。
如不服本判決應於收受判決後10日內向本院提出上訴書狀，並應
敘述具體理由；其未敘述上訴理由者，應於上訴期間屆滿後20日
內向本院補提理由書（均須按他造當事人之人數附繕本）。「切
勿逕送上級法院」。
                                書記官  林佳慧
中    華    民    國    98    年    10    月    19    日
附錄本案論罪科刑法條：
家庭暴力防治法第61條第1 款
違反法院依第 14 條第 1 項、第 16 條第 3 項所為之下列裁定
者，為本法所稱違反保護令罪，處3 年以下有期徒刑、拘役或科
或併科新臺幣10萬元以下罰金：
一、禁止實施家庭暴力。
二、禁止騷擾、接觸、跟蹤、通話、通信或其他非必要之聯絡行
    為。
三、遷出住居所。
四、遠離住居所、工作場所、學校或其他特定場所。
五、完成加害人處遇計畫。


司法院資訊處製作；財團法人民間司法改革基金會備份。
